臺灣士林地方法院刑事判決　　　　　　　 93年度訴字第689號
公　訴　人　臺灣士林地方法院檢察署檢察官
被　　　告　甲○○
　　　　　　　　　　　弄2號
上列被告因毒品危害防制條例案件，經檢察官提起公訴（93年度
偵字第8870號，93年度毒偵字第1101、1124號），被告於準備程
序中就被訴事實為有罪之陳述，經合議庭裁定由受命法官依簡式
審判程序審理，並判決如下：
    主  文
甲○○連續施用第一級毒品，累犯，處有期徒刑拾月，扣案之第
一級毒品海洛因壹包（淨重零點公克）沒收銷燬之，注射針筒
壹支及空包裝袋壹個均沒收。又連續施用第二級毒品，累犯，處
有期徒刑肆月，扣案之第二級毒品安非他命壹包（驗餘淨重零點
陸肆公克）沒收銷燬之，玻璃球吸食器、分裝吸食器及分裝吸管
各壹支沒收。應執行有期徒刑壹年，扣案之第一級毒品海洛因壹
包（淨重零點公克）及第二級毒品安非他命壹包（驗餘淨重零
點陸肆公克）均沒收銷燬之，注射針筒、玻璃球吸食器、分裝吸
食器、分裝吸管各壹支及空包裝袋壹個均沒收。
    事  實
一、甲○○前因竊盜及違反槍砲彈藥刀械管制條例等案件，經本
    院以87年度少連易字20號判處應執行有期徒刑2 年10月確定
    ，於民國88年5 月11日入監服刑，嗣於89年12月14日縮短刑
    期假釋出監，假釋期滿日為90年8 月2 日，所餘刑期內假釋
    未經撤銷，以已執行論。甲○○又因施用毒品案件，經臺灣
    板橋地方法院以91年度毒聲字第3977號裁定將其送往勒戒處
    所觀察、勒戒後，因有繼續施用毒品之傾向，再經同院以92
    年度毒聲字第123 號裁定令其入戒治處所施以強制戒治，並
    於92年1 月2 日入戒治所執行強制戒治，於93年1 月1 日強
    制戒治期滿，並於次日釋放，再由臺灣板橋地方法院檢察署
    檢察官以93年戒毒偵字第33號為不起訴處分確定。詎甲○○
    基於施用第一級毒品海洛因之概括犯意及另基於施用第二級
    毒品安非他命之概括犯意，自93年5 月間某日起至同年8 月
    28 日 某時止，海洛因以約每日施用數次之頻率，安非他命
    以約每日施用一次之頻率，將海洛因及安非他命加水稀釋後
    再分別以針筒注入血管之方式，連續在其位於臺北縣八里鄉
    ○○路○ 段210 巷51弄2 號之住處內或在車輛上，分別施用
    第一級毒品海洛因及第二級毒品安非他命多次。嗣分別於附
    表所示之時、地為警查獲三次，並分別扣得如附表所示甲○
    ○所持有之物後，始悉上情。
二、案經臺北市政府警察局士林分局及臺北縣政府警察局蘆洲分
    局報請臺灣士林地方法院檢察署檢察官偵查起訴。
    理  由
一、前揭事實，業據被告甲○○於本院審理時坦白承認，且被告
    分別為臺北市政府警察局士林分局及臺北縣政府警察局蘆洲
    分局員警三次查獲後所採集之尿液，均送請台灣檢驗科技股
    份有限公司或台灣尖端先進生技醫療股份有限公司以「酵素
    免疫分析法」初步檢驗、「氣相層析質譜儀」確認檢驗之檢
    驗結果，均呈鴉片類及安非他命類陽性反應，有該等分局尿
    液檢體送驗清單、尿液姓名代碼對照表及尿液委驗單各一紙
    及前開二公司出具之濫用藥物檢驗報告三紙附卷可稽。而被
    告於附表所示第1 、3 次為警查獲時所扣案之安非他命及海
    洛因各一包經分別送往內政部警政署刑事警察局及法務部調
    查局之鑑驗結果，均分別呈現有第二級毒品甲基安非他命及
    第一級毒品海洛因成分，此有內政部警政署刑事警察局93
    年9 月8 日刑鑑字第0930149299號鑑驗通知書及法務部調查
    局93年10月22日調科壹字第040003631 號鑑定通知書各一份
    在卷足憑，另有扣案之注射針筒、玻璃球吸食器、分裝吸食
    器及分裝吸管各一支及現場查獲照片三幀可為佐證，是被告
    前開自白，核與事實相符，應可採信。另被告前曾因施用毒
    品案件，經臺灣板橋地方法院以91年度毒聲字第3977號裁定
    將其送往勒戒處所觀察、勒戒後，因有繼續施用毒品之傾向
    ，再經同院以92年度毒聲字第123 號裁定令其入戒治處所施
    以強制戒治，並於92年1 月2 日入戒治所執行強制戒治，於
    93 年1月1 日強制戒治期滿，並於次日釋放，再由臺灣板橋
    地方法院檢察署檢察官以93年戒毒偵字第33號為不起訴處分
    確定，有該不起訴處分書1 份及臺灣高等法院被告全國前案
    紀錄表等在卷可查，故本件事證明確，被告於強制戒治執行
    完畢釋放後5 年內再犯本件施用毒品之犯行，堪以認定。
二、按海洛因及安非他命分別為毒品危害防制條例第2 條第2 項
    第1 、2 款所規定之第一級及第二級毒品，核被告所為係犯
    毒品危害防制條例第10條第1 項之施用第一級毒品罪及同條
    第2 項之施用第二級毒品罪。其施用前後持有第一級、第二
    級毒品之低度行為，分別為施用第一級、第二級毒品之高度
    行為所吸收，均不另論罪。又被告多次施用第一級毒品及多
    次施用第二級毒品之犯行，各時間緊接，各犯罪手法相同，
    並各觸犯構成要件相同之罪，顯係各基於概括犯意分別為之
    ，均屬連續犯，應各依刑法第56條規定，以一罪論，並均加
    重其刑。又被告所犯連續施用第一級毒品罪與連續施用第二
    級毒品罪，其犯意各別，行為互殊，應予分論併罰。而被告
    有如事實欄所載之犯罪科刑及執行情形，有臺灣高等法院被
    告全國前案紀錄表在卷可按，其於受有期徒刑之執行完畢後
    ，5 年內再犯本件有期徒刑以上之罪，為累犯，應依法加重
    其刑，並遞加重之。爰審酌被告前已因施用毒品經送勒戒處
    所觀察、勒戒及令入戒治處所施以強制戒治各1 次，猶不能
    斷絕毒癮而一再施用，顯見其自制力薄弱，惟其施用毒品僅
    屬自殘行為，對於他人之法益尚無直接之侵害，及其犯後坦
    承犯行，態度尚稱良好等一切情狀，分別量處如主文所示之
    刑，並定其應執行刑。扣案之安非他命及海洛因各1 包，係
    分屬第一級及第二級毒品，爰依毒品危害防制條例第18條第
    1 項前段之規定不問屬於犯人與否，沒收銷燬之，扣案之注
    射針筒、玻璃球吸食器、分裝吸食器、分裝吸管各一支及空
    包裝袋1 個，為被告供施用毒品所用之物，且為被告所有，
    業經被告供承在卷，應依刑法第38條第1 項第2 款之規定宣
    告沒收之。
據上論斷，應依刑事訴訟法第273 條之1 第1 項、第299 條第1
項前段，毒品危害防制條例第10條第1 項、第2 項、第18條第1
項前段，刑法第11條、第56條、第47條、第51條第5 款、第38條
第1 項第2 款，判決如主文。
本案經檢察官盧美如到庭執行職務
中　　華　　民　　國　　94　　年　　2 　　月　　18　　日
                  刑事第二庭法  官  莊明達
以上正本證明與原本無異。
如不服本判決，應於判決送達後10日內，向本院提出上訴狀。
                            書記官  陳玉瓊
中　　華　　民　　國　　94　　年　　2 　　月　　21　　日
附錄本案論罪科刑法條全文：
毒品危害防制條例第10條
施用第一級毒品者，處6 月以上5 年以下有期徒刑。
施用第二級毒品者，處3 年以下有期徒刑。本院判決如下：
附錄本案論罪科刑法條全文：
毒品危害防制條例第10條：
施用第一級毒品者，處6月以上5年以下有期徒刑。
施用第二級毒品者，處3年以下有期徒刑。本院判決如下：
附表：
┌────┬──────┬──────┬──────┐
│ 編號   │     1      │     2      │     3      │
├────┼──────┼──────┼──────┤
│查獲時間│ 93年6月13日│93年6 月24日│93年8月29日1│
│        │ 3時30分許  │零時許      │7時30分許   │
├────┼──────┼──────┼──────┤
│查獲地點│臺北現八里鄉│臺北縣八里鄉│臺北縣八里鄉│
│        │林，八公路6.│中山路上    │中山路2段210│
│        │5公里處，8T-│            │巷51弄2號   │
│        │2983號車內  │            │            │
├────┼──────┼──────┼──────┤
│查獲機關│蘆洲分局    │蘆洲分局    │士林分局    │
│        │            │            │            │
├────┼──────┼──────┼──────┤
│扣案物品│第二級毒品安│無          │第一級毒品海│
│        │非他命一包（│            │洛因一包（淨│
│        │淨重0.64公克│            │重0.3 公克）│
│        │）、玻璃球吸│            │、注射針筒一│
│        │食器、分裝吸│            │支。        │
│        │食器及分裝吸│            │            │
│        │管各一支。  │            │            │
│        │            │            │            │
└────┴──────┴──────┴──────┘
